Inventaris van het archief van het Nederlandse Gezantschap, later de Ambassade in Cuba, 1955-1964
Nationaal Archief, Den Haag
Via de archiefinventaris (alleen de beschrijvingen met rode nummers) selecteert u het gewenste archiefstuk door op de knop 'Reserveren' te klikken
In het volgende scherm geeft u aan op welke dag u het archiefstuk wilt inzien
Indien u zich bevindt in de studiezaal en een tafelnummer heeft ontvangen kunt u dit nummer vermelden. Als u geen tafelnummer heeft kunt u tafelnummer 777 laten staan
Vervolgens bevestigt u uw reservering door deze te versturen.
Verwant materiaal
Beschikbaarheid van kopieën
Bijlagen
Concordansen
Deze concordans (omnummeringstabel) verwijst naar de Buiza code en de dossierinventaris op het archief van de Nederlandse vertegenwoordigingen in het buitenland, Cuba, Gezantschap / Ambassade Havanna over de periode 1955 - 1964, die door het Ministerie van Buitenlandse Zaken was samengesteld.
Het eerste gedeelte van de concordans verwijst naar de dossierinventaris van het archief van het Nederlands Gezantschap, later de Ambassade in Cuba te Havanna over de periode 1955-1964.
Het tweede gedeelte van de concordans verwijst naar de dossierinventaris van het geheim archief van het Nederlands Gezantschap, later de Ambassade in Cuba te Havanna over de periode 1955-1964.
1. Concordans verwijzend naar de dossierinventaris van het archief van het Nederlands Gezantschap, later de Ambassade in Cuba te Havanna over de periode 1955-1964
- 1
- 12
- 13
- 2
- 3
- 4
- 5
- 6
- 7
- 8
- 9
- 10
- 11
26 50
101 21
102 14
102 16
102 17
102 18
103 15
103 19
103 20
103 93
132.4 94
152.10 23
152.2 24
152.5 22
162.23 60
24 31
261.0 25
261.31 27
261.31 29
262.1 26
262.2 28
281.11 30
315 33
317.1 36
317.211 35
317.23 37
317.294 38
318 32
321.210.2 34
335.611 39
413.112.0 40
431.30 41
521 42
533.12 44
553.163.2 43
554.20 46
562.0 45
600 49
600 53
600 54
600 en 601.1 52
610.22 48
610.300 51
611.0 57
611.444 59
611.62 55
611.7 58
612.20 56
613.020 65
613.211.0 64
613.211.411 61
613.211.412 63
613.211.44 62
614.01 67
614.033 66
614.1 69
614.410 70
614.51 68
650 72
664.31 71
810.0 73
812.0 75
815 78
822.12 en 610.21 47
822.20 74
823.0 77
824.0 76
911.31 79
911.31 81
911.31 82
911.31 83
911.4 80
912.1 88
912.2 86
912.2 87
912.2 89
913.14 90
913.411 92
913.510 100
913.521 91
921 85
994.0 101
996.0 95
996.0 99
2. Concordans verwijzend naar de dossierinventaris van het geheim archief van het Nederlands Gezantschap, later de Ambassade in Cuba te Havanna over de periode 1955-1964
- 102
20 122
102 en 103 103
271.4 110
281.0 111
281.0 112
281.0 113
554.20 105
554.6 104
610.302 121
610.352 108
613.210.17 107
613.211.411 106
614.51 109
911.23 en 911.26 en 911.31 84
911.31 114
911.31 115
911.31 116
912.21 118
912.21 119
912.21 120
913.411.3 117
998.0 96
999.210 98
999.230 97
Beschrijving van de series en archiefbestanddelen
- Algemeen archief, 1.1
  - Algemeen, 0
    - Agenda's van ingekomen en uitgegane stukken., 1955-1964; 1-11; 11 delen
      - 1955 jan. 01-1955 aug. 26, (t/m agendanr. 3004)., 1
        Oude code: C1-
      - 1955 aug. 26-1956 apr. 04, (t/m agendanr. 1339)., 2
      - 1956 apr. 04-1956 dec. 31, 3
      - 1957 jan. 01-1957 dec. 31, 4
      - 1958 jan. 01-1959 feb. 23, (t/m agendanr. 405)., 5
      - 1959 feb. 23-1960 jan. 11, (t/m agendanr. 90)., 6
      - 1960 jan. 11-1961 jan. 18, (t/m agendanr. 135)., 7
      - 1961 jan. 18-1962 apr. 04, (t/m agendanr. 672)., 8
      - 1962 apr. 04-1963 juli 01, (t/m agendanr. 1152)., 9
      - 1963 juli 01-1964 nov. 12, 10
      - 1964 nov. 13-1964 dec. 31, 11
    - Index op ingekomen en uitgegane codeberichten van het Nederlands Gezantschap, later de Ambassade in Cuba aan het Nederlandse Ministerie van Buitenlandse Zaken en vice versa (accusatiekaarten)., 1959-1964; 12; 1 omslag
      Oude code: C,-
    - Dossierinventaris van het archief van het Nederlands Gezantschap, later de Ambassade in Cuba over de periode 1955-1964., 1980; 13; 1 omslag
  - Organisatie, 1
    - Stukken betreffende het organiseren en reorganiseren van Nederlandse diplomatieke posten in Panama, Nicaragua, Costa Rica, Guatemala, Honduras en El Salvador, de Dominicaanse Republiek, Haïti en Cuba., 1954-1964; 14-19; 6 omslagen
      - Het Gezantschap voor Panama, Nicaragua en Costa Rica, 1954-1956, 14
        Oude code: C, code 102
      - Cuba. 1955-1964, 15-16
        - Consulaten te Santiago de Cuba en Havanna en het Vice-Consulaat te Cienfuegos, 1955-1964, 15
          Oude code: C, code 103
        - Verheffen van het Gezantschap in Cuba te Havanna tot ambassade, 1957-1958, 16
      - De gezantschappen in Guatemala en Honduras en het Consulaat in El Salvador, 1956, 17
      - Wederzijds verheffen van de gezantschappen van Nederland en de Dominicaanse Republiek tot ambassade, 1958-1963, 18
      - Het Gezantschap in Haïti, 1958-1964, 19
    - Stukken betreffende de wijze van rapporteren en de te volgen gedragslijn van de Nederlandse tijdelijk zaakgelastigde in Costa Rica in verband met de politieke situatie aldaar., 1955; 20; 1 omslag
    - Stukken betreffende het opstellen van rapporten met algemene en praktische gegevens over Cuba voor nieuwe medewerkers op een Nederlandse diplomatieke post (postrapporten)., 1956-1964; 21; 1 omslag
      Oude code: C, code 101
    - Stukken betreffende post- en archiefzaken., 1959-1964; 22-24; 3 omslagen
      - Het verlenen van koeriersfaciliteiten aan Philips en Shell ten behoeve van het verzenden van archief, 1959-1962, 22
        Oude code: C, code 152.5
      - Het rechtstreeks verzenden van poststukken naar de Dominicaanse Republiek en Haïti in verband met het verbreken van de postverbinding tussen die landen en Cuba, 1959-1964, 23
        Oude code: C, code 152.10
      - Het organiseren van een koeriersverbinding tussen Havanna en Den Haag via Mexico in samenwerking met Frankrijk, België, Italië en Israël, 1961-1964, 24
        Oude code: C, code 152.2
  - Protocol, 2
    - Stukken betreffende het verlenen van medewerking aan het toekennen en uitreiken van onderscheidingen en informatie over onderscheidingen van Midden-Amerikaanse republieken., 1952-1964; 25-29; 5 omslagen
      - Het verlenen van medewerking. 1952-1964, 25-28
        - Nederlandse onderscheidingen aan Nederlanders en buitenlanders, 1952-1963, 25
          Oude code: C, code 261.0
        - Buitenlandse onderscheidingen aan Nederlanders, 1953-1961, 26
          Oude code: C, code 262.1
        - Decoraties in het kader van de verjaardag van Hare Majesteit de Koningin, 1953-1964, 27
          Oude code: C, code 261.31
        - Buitenlandse onderscheidingen aan buitenlanders, 1957-1958, 28
          Oude code: C, code 262.2
      - Onderscheidingen van Midden-Amerikaanse republieken, 1956-1961, 29
    - Stukken betreffende het aanbieden van geloofsbrieven door de Nederlandse ambassadeurs aan de president van Haïti., 1956-1964; 30-31; 2 omslagen
      - G.W. Boissevain, 1956-1957, 30
        Oude code: C, code 281.11
      - R.H. Pos, 1963-1964, 31
        Oude code: C, code 24
  - Juridische aangelegenheden, 3
    - Stukken betreffende de toepassing van het asielrecht op Cuba en in de Dominicaanse Republiek., 1956-1961; 32; 1 omslag
      Oude code: C, code 318
    - Stukken betreffende de benoeming van arbiters voor het Permanente Hof van Arbitrage te Den Haag door Cuba en het al dan niet accepteren door Cuba en Haïti van Oost-Duitsland en de Sovjet-Unie als ondertekenaars van de Haagse Vredesverdragen., 1956-1962; 33; 1 omslag
      Oude code: C, code 315
    - Stukken betreffende de toepassing van de nationaliteitswetgeving van Guatemala, de Dominicaanse Republiek en Cuba., 1956-1964; 34; 1 omslag
      Oude code: C, code 321.210.2
    - Stukken betreffende het reconstrueren van verloren gegane consulaire registers van burgerlijke stand van Cuba, de Dominicaanse Republiek, Haïti en Panama., 1956-1964; 35; 1 omslag
      Oude code: C, code 317.211
    - Stukken betreffende de diplomatieke en consulaire rechten van ambassadepersoneel., 1957-1964; 36-37; 2 omslagen
      - Inlichtingen inzake de diplomatieke en consulaire fiscale en andere voorrechten, 1957-1964, 36
        Oude code: C, code 317.1
      - Toepassen van consulaire rechten bij het verschepen van goederen, 1958-1961, 37
        Oude code: C, code 317.23
    - Stukken betreffende het registreren van Nederlanders die woonachtig zijn in Haïti, de Dominicaanse Republiek en Cuba., 1957-1965; 38; 1 omslag
      Oude code: C, code 317.294
    - Stukken betreffende de wetgeving van Cuba op het gebied van handelsmerken en patenten en de bescherming van farmaceutische producten., 1959-1961; 39; 1 omslag
      Oude code: C, code 335.611
  - Aangelegenheden van openbare orde en volkgezondheid, 4
    - Stukken betreffende het afschaffen van de visumplicht tussen Nederland (Benelux) en Cuba, de Dominicaanse Republiek en Haïti., 1957-1964; 40; 1 omslag
      Oude code: C, code 413.112.0
    - Stukken betreffende de poliovaccinatie van kinderen en de bestrijding van tuberculose bij vee in Cuba., 1962-1964; 41; 1 omslag
      Oude code: C, code 431.30
  - Waterstaat, verkeer en vervoer, verbindingen, 5
    - Stukken betreffende scheepvaartaangelegenheden., 1956-1964; 42-44; 3 omslagen
      - Betaling van kadegelden door scheepvaartmaatschappijen ingevolge Decreet nr. 2662 en de drooglegging van de vlakte van Zapata, 1956-1957, 42
        Oude code: C, code 521
      - Bescherming van de scheepvaartbelangen door Cuba door middel van vlagdiscriminatie, 1957-1959, 43
        Oude code: C, code 553.163.2
      - Het uitbreiden van de Cubaanse handelsvloot en de scheepvaartbetrekkingen tussen Nederland en Cuba, 1958-1964, 44
        Oude code: C, code 533.12
    - Stukken betreffende telecommunicatie aangelegenheden in Cuba (onder andere het zendschip Veronica)., 1959-1964; 45; 1 omslag
      Oude code: C, code 562.0
    - Stukken betreffende luchtvaartverbindingen en -bepalingen van Cuba., 1960-1964; 46; 1 omslag
      Oude code: C, code 554.20
  - Economie, migratie, arbeid, 6
    - Economie, 6.1
      - Algemeen, 6.1.1
        - Stukken betreffende algemene economische ontwikkelingen in Cuba en in de ressortgebieden., 1955-1963; 47-54; 1 pak en 7 omslagen
          - Cuba, de Dominicaanse Republiek en Haïti (zogenaamde korte Cubaanse berichten), 1955-1963, 47; pak
            Oude code: C, code 822.12 en 610.21
          - Cuba. 1955-1963, 48-51
            - Economische betrekkingen met andere landen, 1955-1963, 48
              Oude code: C, code 610.22
            - Economische ontwikkelingen en toename van Nederlandse activiteiten, 1955-1963, 49
              Oude code: C, code 600
            - Het informeren van de Nederlandse Economische Voorlichtingsdienst inzake de op Cuba gevestigde vertegenwoordigingen van Nederlandse firma's, 1956-1958, 50
              Oude code: C, code 026
            - Het communistisch economisch offensief en de invloed van het communisme op de economie van Cuba, 1960, 51
              Oude code: C, code 610.300
          - Haïti, 1958-1960, 52
            Oude code: C, code 600 en 601.1
          - Nicaragua, 1955, 53
          - Dominicaanse Republiek, 1959-1962, 54
      - Geld-, bank-, beurs-, krediet- en belastingwezen, 6.1.2
        - Stukken betreffende het voeren van onderhandelingen met Cuba inzake de uitbetaling van de in de oorlog in Nederland verloren gegane effecten., 1953-1957; 55; 1 omslag
          Oude code: C, code 611.62
        - Stukken betreffende de voorbereidingen van een nieuwe belastingwet voor Cuba., 1954-1962; 56; 1 omslag
          Oude code: C, code 612.20
        - Stukken betreffende de ontwikkeling van het bankwezen in Cuba., 1955-1962; 57; 1 omslag
          Oude code: C, code 611.0
        - Stukken betreffende de investeringspolitiek en de kredietwaardigheid van Cuba., 1958-1964; 58; 1 omslag
          Oude code: C, code 611.7
        - Stukken betreffende de moeilijkheden ontstaan naar aanleiding van de transferbepalingen voor deviezen en de afwikkeling van uitstaande Nederlandse handelsvorderingen in Cuba., 1959-1964; 59; 1 omslag
          Oude code: C, code 611.444
        - Stukken betreffende het bemiddelen bij het afdoen van Nederlandse handelsvorderingen en de transfer van spaargelden naar Nederland., 1960-1964; 60; 1 omslag
          Oude code: C, code 162.23
      - Goederen, 6.1.3
        - Stukken betreffende de handelsbetrekkingen van Nederland met Costa Rica, Nicaragua, Honduras, Guatemala, Cuba en de Dominicaanse Republiek., 1955-1957; 61; 1 omslag
          Oude code: C, code 613.211.411
        - Stukken betreffende de nieuwe douanetarieven en bepalingen van Cuba., 1955-1964; 62; 1 omslag
          Oude code: C, code 613.211.44
        - Stukken betreffende de handelsbetrekkingen van Cuba met de Sovjet-Unie, Japan en met landen in Oost- en West-Europa., 1956-1964; 63; 1 omslag
          Oude code: C, code 613.211.412
        - Stukken betreffende de in- en uitvoerregelingen van de Dominicaanse Republiek en Cuba., 1957-1962; 64; 1 omslag
          Oude code: C, code 613.211.0
        - Stukken betreffende de onteigening en nationalisatie van nationale bedrijven en ondernemingen op Cuba en de gevolgen daarvan voor buitenlandse bedrijven., 1960-1961; 65; 1 omslag
          Oude code: C, code 613.020
      - Productie en consumptie, 6.1.4
        - Stukken betreffende de activiteiten en de moeilijke positie van bedrijven uit Nederland in Cuba., 1956-1963; 66; 1 omslag
          Oude code: C, code 614.033
        - Stukken betreffende het verlenen van medewerking van Nederlandse bedrijven aan waterbouwkundige werken in Cuba., 1957-1963; 67; 1 omslag
          Oude code: C, code 614.01
        - Stukken betreffende de ontwikkelingen in de olie-industrie van Cuba., 1958-1963; 68; 1 omslag
          Oude code: C, code 614.51
        - Stukken betreffende de rijst- en suikercultuur van Cuba, de koffie-export van Haïti en de stopzetting van de rijstexport van de Dominicaanse Republiek., 1958-1964; 69; 1 omslag
          Oude code: C, code 614.1
        - Stukken betreffende de ontwikkeling van de vissersvloot van Cuba., 1962-1963; 70; 1 omslag
          Oude code: C, code 614.410
    - Migratie, arbeid, 6.2
      - Stukken betreffende het verstrekken van inlichtingen inzake het uitzenden en tewerkstellen van Nederlandse deskundigen naar Cuba en Haïti., 1955-1960; 71; 1 omslag
        Oude code: C, code 664.31
      - Stukken betreffende het verstrekken van inlichtingen inzake de mogelijkheden voor emigratie van mensen uit de Nederlandse Antillen naar Latijns-Amerika., 1955-1961; 72; 1 omslag
        Oude code: C, code 650
  - Culturele aangelegenheden, voorlichting, 8
    - Stukken betreffende culturele uitwisselingen tussen Cuba en andere landen., 1955-1964; 73; 1 omslag
      Oude code: C, code 810.0
    - Stukken betreffende het op initiatief van de Koninklijke Luchtvaartmaatschappij (KLM) organiseren van een Hollandse week in Cuba., 1956; 74; 1 omslag
      Oude code: C, code 822.20
    - Stukken betreffende de ontwikkelingen in het onderwijsbeleid van Cuba., 1957-1964; 75; 1 omslag
      Oude code: C, code 812.0
    - Stukken betreffende gehouden interviews met Fidel Castro en Blas Roca, een ex-secretaris-generaal van de Communistische Partij van Cuba., 1958-1964; 76; 1 omslag
      Oude code: C, code 824.0
    - Stukken betreffende het organiseren van voorlichtingsactiviteiten over Nederland in Cuba., 1958-1964; 77; 1 omslag
      Oude code: C, code 823.0
    - Stukken betreffende het toerisme tussen Cuba en landen in Oost-Europa en studentenreizen vanuit het Verenigd Koninkrijk en Frankrijk., 1960-1964; 78; 1 omslag
      Oude code: C, code 815
  - Staatkunde, internationale organisaties, 9
    - Staatkunde, 9.1
      - Stukken betreffende de binnenlandse ontwikkelingen in de ressortgebieden Costa Rica, Cuba, de Dominicaanse Republiek, Haïti, Guatemala, Honduras, Nicaragua, Panama, Guinea en El Salvador., 1955-1964; 79-84; 2 pakken en 4 omslagen
        - Bezoek van vicepresident Nixon en staatssecretaris Holland van Binnenlandse Zaken van het Verenigde Staten aan Costa Rica en berichten van de politieke situatie aldaar, 1955, 79
          Oude code: C, code 911.31
        - Uitdragen van het Nederlandse standpunt in de Nieuw-Guinea kwestie, 1955-1960, 80
          Oude code: C, code 911.4
        - Aangelegenheden inzake politieke partijen en politieke verhoudingen. 1955-1964, 81-83
          - Dominicaanse Republiek, 1955-1957, 81
          - Cuba, 1955-1964, 82; pak
          - Haïti, 1957-1964, 83; pak
        - Samenstelling van en wijzigingen in de kabinetten van Cuba, de Dominicaanse Republiek, Guatemala, Haïti, Honduras, Nicaragua, Panama, Guinea en El Salvador, 1956-1964, 84
          Oude code: G, code 911.23 en 911.26 en 911.31
      - Stukken betreffende de ontwikkelingen in de buitenlandse politiek., 1955-1964; 85-92; 8 omslagen
        - Verdragen van wederzijdse bijstand van de Verenigde Staten met Haïti, Cuba en Guatemala, 1955-1957, 85
          Oude code: C, code 921
        - Politieke verhoudingen tussen landen in het ressortgebied met andere landen. 1955-1964, 86-89
          - Costa Rica, 1955, 86
            Oude code: C, code 912.2
          - Cuba en de Verenigde Staten, 1955-1964, 87
          - Nederland met andere landen, 1956-1960, 88
            Oude code: C, code 912.1
          - Cuba, Haïti en de Dominicaanse Republiek, 1957-1964, 89
        - Wereldproblemen. 1956-1964, 90-92
          - Standpunt van Cuba inzake de landing van Amerikaanse troepen in Libanon, 1956-1958, 90
            Oude code: C, code 913.14
          - Communisme in Latijns-Amerika, 1956-1964, 91
            Oude code: C, code 913.521
          - Standpunten van Cuba, Haïti en de Dominicaanse Republiek inzake inter-Amerikaanse samenwerking en het benoemen van een permanente Nederlandse waarnemer bij de Organisatie van Amerikaanse Staten (OAS), 1958-1964, 92
            Oude code: C, code 913.411
      - Stukken betreffende het opstellen van verslagen naar aanleiding van dienstreizen., 1957-1963; 93-94; 2 omslagen
        - Reis van de ambassadesecretaris J. Dólleman naar verschillende steden op Cuba om de handelsmogelijkheden te onderzoeken, 1957-1961, 93
        - Reizen van diverse ambassademedewerkers naar de Dominicaanse Republiek en Haïti, 1957-1963, 94
          Oude code: C, code 132.4
    - Internationale organisaties, 9.2
      - Stukken betreffende de relatie van Cuba tot de Verenigde Naties (VN)., 1955-1964; 95-98; 4 omslagen
        - Standpunt van Cuba op de zesde conferentie van de Internationale Arbeidsorganisatie (ILO), 1955-1960, 95
          Oude code: C, code 996.0
        - Deelname van Cuba aan de conferentie van de United Nations Educational, Scientific and Cultural Organization (UNESCO) te Havanna en de Cubaanse kandidatuur voor de Uitvoerende Raad van deze organisatie, 1956-1964, 96
          Oude code: G, code 998.0
        - Kandidatuur van Cuba in de Economische en Sociale Raad van de VN en deelname aan de Wereldhandelsconferentie, 1959-1964, 97
          Oude code: G, code 999.230
        - Permanente vertegenwoordiger van Cuba bij de VN, de kandidatuur voor de Veiligheidsraad en de houding van Cuba ten opzichte van kolonialisme, 1959-1964, 98
          Oude code: G, code 999.210
      - Stukken betreffende de verhoudingen tussen landen van de Europese Economische Gemeenschap (EEG) en Latijns-Amerika en het Cubaanse standpunt over de EEG., 1957-1964; 99; 1 omslag
      - Stukken betreffende de deelname van Cuba aan de Conferentie van Caïro, gegevens over de ambassadeursconferentie op Curaçao en de Cubaanse reactie op de samenwerking tussen de Organisatie van Amerikaanse Staten (OAS) en de Noord-Atlantische Verdragsorganisatie (NAVO), (Prado-doctrine)., 1958-1964; 100; 1 omslag
        Oude code: C, code 913.510
      - Stukken betreffende de deelname van Cuba aan de Pan American Health Organisation (PAHO)., 1959-1962; 101; 1 omslag
        Oude code: C, code 994.0
- Geheim archief, 1.2
  - Algemeen, 0
    - Dossierinventaris van het geheim archief van het Nederlands Gezantschap, later de Ambassade in Cuba over de periode 1955-1964., [1965]; 102; 1 stuk
      Oude code: G,-
  - Organisatie, 1
    - Stukken betreffende de organisatie van het Nederlands Consulaat-Generaal te Havanna en de heropening van het Nederlands Gezantschap in Guatemala., 1956-1964; 103; 1 omslag
      Oude code: G, code 102 en 103
  - Verkeer en vervoer, verbindingen, 5
    - Stukken betreffende de activiteiten van de Koninklijke Luchtvaartmaatschappij (KLM) op Cuba., 1959-1964; 104; 1 omslag
      Oude code: G, code 554.6
    - Stukken betreffende overvlieg- en landingsrechten, onder andere in Suriname en de Nederlandse Antillen voor vliegtuigen uit Cuba en de Sovjet-Unie., 1962-1964; 105; 1 omslag
      Oude code: G, code 554.20
  - Economie, arbeid, 6
    - Stukken betreffende de handelsbetrekkingen van Cuba en de Dominicaanse Republiek., 1958-1960; 106; 1 omslag
      Oude code: G, code 613.211.411
    - Stukken betreffende wapenleveranties aan Cuba, de Dominicaanse Republiek en Haïti., 1959-1963; 107; 1 omslag
      Oude code: G, code 613.210.17
    - Stukken betreffende het uitzenden van Nederlandse experts op het gebied van de suikercultuur naar Cuba., 1959-1964; 108; 1 omslag
      Oude code: G, code 610.352
    - Stukken betreffende het nationaliseren van Shell door Cuba en het leveren van olie aan Cuba door de Sovjet-Unie en Venezuela., 1960-1962; 109; 1 omslag
      Oude code: G, code 614.51
  - Staatkunde, internationale organisaties, 9
    - Stukken betreffende de ontwikkelingen in de binnen en buitenlandse politiek in Cuba, de Dominicaanse Republiek en Haïti., 1957-1964; 110-120; 4 pakken en 7 omslagen
      - Ambtsaanvaarding van president H.B. Trujillo Molina van de Dominicaanse Republiek en van president F. Duvalier van Haïti, 1957-1963, 110
        Oude code: G, code 271.4
      - Diplomatieke betrekkingen tussen de Dominicaanse Republiek en Nederland, 1957-1964, 111
        Oude code: G, code 281.0
      - Diplomatieke betrekkingen tussen Haïti en Nederland, 1957-1964, 112
      - Leden van het corps diplomatique van Cuba in het buitenland, 1957-1964, 113
      - Binnen- en buitenlandse politieke verhoudingen van Cuba. 1958-1964, 114-116
        - 1958-1959, 114; pak
          Oude code: G, code 911.31
        - 1960-1961, 115; pak
        - 1962-1964, 116
      - Politieke ontwikkelingen in Latijns-Amerika en Cuba zoals besproken op ambassadeursconferenties, 1959-1964, 117
        Oude code: G, code 913.411.3
      - Buitenlandse betrekkingen van Cuba, de Dominicaanse Republiek en Haïti. 1960-1964, 118-120
        - Cuba en de Dominicaanse Republiek, 1960-1961, 118; pak
          Oude code: G, code 912.21
        - Cuba, de Dominicaanse Republiek en Haïti, 1961-1964, 119; pak
        - Cuba en Nederland, 1962-1964, 120
    - Stukken betreffende de relatie van Cuba, de Dominicaanse Republiek en Haïti tot internationale congressen en conferenties., 1958-1964; 121-122; 2 omslagen
      - Suikerconferentie en een eventuele conferentie voor onderontwikkelde landen te Havanna, 1958-1964, 121
        Oude code: G, code 610.302
      - Congres van de Latijns-Amerikaanse jeugd, het nationale congres van de Cubaanse communistische partij, het congres van de Internationale Unie van Studenten en het congres van de Internationale Unie van Architecten, 1959-1963, 122
        Oude code: G, code 020